臺灣新竹地方法院民事裁定  
110年度事聲字第20號
異  議  人  久驊資產管理有限公司

法定代理人  林碧玲  


相  對  人  彭成梓  
上列異議人對本院司法事務官於民國110年6月5日所為109年度司
執消債清字第26號裁定聲明異議，本院裁定如下：
　　主　文
原裁定關於債務人之清算財產如附表編號2所示之處分方法廢棄
。
其餘異議駁回。
　　理　由
一、按當事人對於司法事務官處理事件所為之終局處分，得於處
    分送達後10日之不變期間內，以書狀向司法事務官提出異議
    ；司法事務官認前項異議有理由時，應另為適當之處分；認
    異議為無理由者，應送請法院裁定之；法院認第1項之異議
    為有理由時，應為適當之裁定；認異議為無理由者，應以裁
    定駁回之，此項規定於更生或清算之程序準用之，民事訴訟
    法第240條之4第1、2、3項及消費者債務清理條例第15條分
    別定有明文。查異議人於民國（下同）110年6月15日收受本
    院司法事務官所為之109年度司執消債清字第26號民事裁定
    （下稱原裁定），並於110年6月23日聲明異議，嗣本院司法
    事務官認其異議無理由而送請本院裁定，有送達證書及民事
    異議狀在卷可稽。異議人提出異議，未逾10日之不變期間，
    核與前開規定相符。
二、異議意旨略以：
　　原裁定認新竹縣○○鄉○○村○○路000號建物（下稱系爭房屋）
    與新竹縣○○鄉○○段0000地號土地（下稱系爭土地）均屬相對
    人所有，讓與他人後不會造成系爭房屋喪失其坐落基地之使
    用權源，然系爭房屋及系爭土地未以同一方法處理顯不合理
    。依消費者債務清理條例第122條規定，本得命債務人提出
    等價款以簡化執行程序，應以同樣方式命相對人提出等價款
    方為合理。又相對人於98年尚有國泰人壽保單遭強制執行並
    扣押，清算財團卻未將國泰人壽保單列入，請鈞院向保險同
    業公會查詢是否有其他保險契約存在，爰依法聲明異議等語
    。
三、經查：
㈠、按法院命司法事務官進行更生或清算程序，未選任監督人或
    管理人者，除別有規定或法院另有限制外，有關法院及監督
    人、管理人所應進行之程序，由司法事務官為之；債權人會
    議得議決下列事項：一、清算財團之管理及其財產之處分方
    法。二、營業之停止或繼續。三、不易變價之財產返還債務
    人或拋棄。清算財團之財產有變價之必要者，管理人應依債
    權人會議之決議辦理。無決議者，得依拍賣、變賣或其他適
    當之方法行之。消費者債務清理條例第16條第5項、第118條
    、第122條分別定有明文。
㈡、經查，本件相對人前經本院以109年度消債清字第28號裁定自
    109年7月24日下午4時起開始清算程序，並命司法事務官進
    行清算程序，經調閱本院109年度消債清字第28號案卷查明
    ，本件關於清算財團之管理、處分（變價），應由本院司法
    事務官為之。又本院司法事務官以109年度司執消債清字第2
    6號進行清算程序，依其調查蒐集相對人財產之結果，相對
    人尚有如附表所示之土地、未辦保存登記建物、保單等財產
    ，因不召開債權人會議，將清算財產資料及處分方法於110
    年5月14日送達異議人即債權人，命其於文到10日內以書面
    表示意見，異議人於110年5月27日具狀表示應變更建物處分
    方法：以拍賣底價新台幣（下同）1,520,000元，由債務人
    提出等值價款供債權人分配。相對人於98年尚有國泰人壽保
    單遭強制執行並扣押，清算財團未有國泰人壽保單，請鈞院
    向保險同業公會查詢是否有其他保險契約存在，及向國泰人
    壽保險股份有限公司函詢等語(109年度司執消債清字第26號
    卷第160-162頁)，本院司法事務官於110年6月5日裁定如附
    表所示方法進行債務人之清算財產處分。
㈢、次查，原裁定附表編號1所示新竹縣○○鄉○○段0000地號土地（
    權利範圍公同共有全部），本院司法事務官已命債務人提出
    等價款。原裁定附表編號2所示新竹縣○○鄉○○村○○路000號建
    物（為未辦保存登記建物），本院司法事務官原裁定依附表
    編號2記載之處分方法為：「以新台幣1,520,000元為底價進
    行變賣，六次變賣無人應買時終止變賣程序」。然依消費者
    債務清理條例第122條規定，得依拍賣、變賣或其他適當之
    方法行之。則該建物仍得由債權人承受；或將建物交由債權
    人管理出租收取租金收益；或命債務人提出六次變賣無人應
    買時之拍賣價格等價款等適當方法行之，使債權人之債權有
    受償機會。又本件清算程序雖未召開債權人會議，然而本院
    司法事務官調查程序時均通知債務人到庭，宜一併通知債權
    人到庭表示意見，就適當之變價方法事先詢問債權人意見，
    衡平考量債權人與債權人間之利益而為公允之裁定。本院司
    法事務官原裁定關於債務人之清算財產如附表編號2所示之
    處分方法，尚有未洽。異議意旨就此部分指摘原裁定不當，
    求予廢棄，為有理由，爰裁定如主文第一項所示，由本院司
    法事務官另為適當之處分方法。
㈣、原裁定關於債務人之清算財產如附表編號3所示之處分方法，
    查相對人於清算程序開始時，名下僅有附表之新光人壽保單
    ，有法務部高額壽險資訊連結作業查詢結果及中華民國人壽
    保險商業同業公會保險業通報作業資訊系統資料查詢結果表
    附卷可稽（109年度消債清字第28號卷第65頁、109年度司執
    消債清字第26號卷第33-34頁），並經本院向中華民國人壽
    保險商業同業公會、國泰人壽保險股份有限公司函詢查明在
    卷。本院司法事務官原裁定附表編號3之處分方法，於法並
    無不合，異議意旨就此部分指摘原裁定不當，求予廢棄，為
    無理由，應予駁回。
四、本件異議為一部有理由、一部無理由，依費者債務清理條例
 　　15條、民事訴訟法第240條之4第3項，裁定如主文。
中　　華　　民　　國　　110 　年　　10　　月　　20　　日
　　　　　　　　　民事第二庭　　法　官　林麗玉
以上正本係照原本作成。
如不服本裁定應於送達後10日內向本院提出抗告狀，並繳納抗告
費新臺幣1,000元。
中　　華　　民　　國　　110 　年　　10　　月　　20　　日
　　　　　　　　　　　　　　　  書記官　郭春慧　　　　　
附表：
109年度司執消債清字第26號                  債務人 彭成梓   編號 財產名稱 處分方法 1 土地：新竹縣○○鄉○○段0000地號，權利範圍公同共有全部。 按土地公告現值新台幣189,000元並依據債務人應繼份比例計算所獲得清算價值新台幣27,000元，由債務人提出等價款，待不動產變賣完畢後連同拍賣價金一併製作分配表分配予各債權人。 2 建物：新竹縣○○鄉○○村○○路000號（為未辦保存登記建物）。 比照強制執行法拍賣不動產執行方法（扣除特別拍賣三個月）以新台幣1,520,000元為底價進行變賣，惟六次變賣無人應買時終止變賣程序。 3 新光人壽保單價值新台幣132,814元。 由債務人提出等價款，待不動產變賣完畢後連同拍賣價金一併製作分配表分配予各債權人。